臺灣臺北地方法院民事簡易判決
111年度北簡字第6216號
原      告  陳于蓉  
被      告  傅懋璿    籍設新北市○○區○○路0段00號00樓                          (新北○○○○○○○○)



上列當事人間請求損害賠償(交通)事件，原告提起刑事附帶民事
訴訟，經本院刑事庭以111年度審交附民字第43號裁定移送前來
，本院於民國111年8月9日言詞辯論終結，判決如下︰
    主  文
被告應給付原告新臺幣貳萬伍仟元，及自民國一百一十一年二月
二十日起至清償日止，按週年利率百分之五計算之利息。
原告其餘之訴駁回。
訴訟費用由被告負擔十分之一，餘由原告負擔。
本判決第一項得假執行。但被告以新臺幣貳萬伍仟元為原告預供
擔保，得免為假執行。
原告其餘假執行之聲請駁回。
    事實及理由
一、本件被告經合法通知，未於言詞辯論期日到場，核無民事訴
    訟法第386條各款所列情事，爰依原告聲請，由其一造辯論
    而為判決，合先敘明。
二、原告主張：被告明知其未領有汽車駕駛執照，不得駕駛自用
    小客車上路，仍於民國109年12月28日晚間某時，無照駕駛
    車牌號碼000-0000號自用小客車（下稱系爭肇事車輛），沿
    臺北市中山區復興北路由北往南方向行駛，於同日下午11時
    50分許，行經臺北市中山區復興北路與長安東路2段交岔路
    口時，本應注意車前狀況，並隨時採取必要之安全措施，且
    汽車行近行人穿越道，遇有行人穿越時，無論有無交通指揮
    人員指揮或號誌指示，均應暫停讓行人先行通過，以避免發
    生危險，依當時天候晴、夜間有照明、路面乾燥無缺陷、無
    障礙物，視距良好，並無不能注意之情事，竟疏未注意及此
    ，貿然右轉通過上開路口行人穿越道，適有行人即原告陳于
    蓉、訴外人沈承豪徒步行經上址行人穿越道，因而閃避不及
    發生碰撞，致原告受有頭部挫傷、口腔開放性傷口約1公分
    、腹部挫傷、四肢多處挫傷之傷害，訴外人沈承豪則受有下
    背及骨盆挫傷、右膝部挫傷擦傷之傷害。原告乃請求被告賠
    償精神慰撫金新臺幣（下同）250,000元，爰依侵權行為法
    律關係提起本件訴訟等語，並聲明：㈠被告應付原告250,000
    元，及自起訴狀繕本送達翌日起至清償日止，按週年利率5%
    計算之利息。㈡願供擔保請准宣告假執行。
三、被告經合法通知，未於言詞辯論期日到場，亦未提出書狀作
    何聲明陳述。
四、得心證之理由：
  ㈠原告主張被告於前揭時、地，駕駛系爭肇事車輛，貿然右轉
    通過上開路口行人穿越道，適有原告步行經過該處閃避不及
    而遭碰撞，原告因而受有頭部挫傷、口腔開放性傷口約1公
    分、腹部挫傷、四肢多處挫傷之傷害，經原告以同上事實，
    對被告提起過失傷害告訴，經本院刑事庭以110年度審交易
    字第697號刑事判決判決被告犯汽車駕駛人無駕駛執照駕車
    ，行經行人穿越道不依規定讓行人優先通行，因而過失致人
    受傷罪，處拘役伍拾伍日，如易科罰金，以壹仟元折算壹日
    ，亦有該刑事判決可稽（見本院卷第11-14頁），且本院衡
    諸依職權調取之前開刑事案件卷證光碟中之臺北市政府警察
    局道路交通事故現場圖、初步分析研判表、補充資料表、談
    話紀錄表、調查報告表㈠㈡、案發時監視器錄影檔案暨截圖、
    現場照片、長庚醫療財團法人台北長庚紀念醫院109年12月2
    9日診字第0000000000000號、第0000000000000號診斷證明
    書等事證，亦有前開刑事案件卷證光碟在案可稽，再被告經
    合法通知，既未於言詞辯論期日到場爭執，復未提出書狀答
    辯以供本院斟酌，本院審酌原告所提證據，堪認原告上開主
    張為真實，則被告應負本件肇事責任，故被告應負侵權行為
    責任。
  ㈡按因故意或過失不法侵害他人之權利者，負損害賠償責任；
    不法侵害他人之身體、健康、名譽、自由、信用、隱私、貞
    操，或不法侵害其他人格法益而情節重大者，被害人雖非財
    產上之損害，亦得請求賠償相當之金額，民法第184條第1項
    前段、第193條第1項、第195條第1項前段，分別定有明文。
    又按不法侵害他人之人格權，被害人受有非財產上損害，請
    求加害人賠償相當金額之慰撫金時，法院對於慰撫金之量定
    ，應斟酌實際加害情形、所造成之影響、被害人痛苦之程度
    、兩造之身分地位、經濟情形及其他各種狀況，以核定相當
    之數額（最高法院47年台上字第1221號、51年台上字第223
    號判決要旨參照）。本件被告應對原告負賠償責任，已如前
    述，原告主張因本件事故而受有頭部挫傷、口腔開放性傷口
    約1公分、腹部挫傷、四肢多處挫傷之傷害，亦有上開診斷
    證明書可查，爰請求賠償精神慰撫金250,000元，經查，原
    告主張因被告前揭行為，致其身體受有前揭傷害，受有精神
    上痛苦，應為社會生活一般人之正常感受，依民法第195條
    第1項前段規定，原告自得請求被告賠償非財產上之損害。
    本院審酌原告為大學畢業，從事餐飲業，每月收入約4萬元
    ，被告為高職肄業，目前未婚，併審酌本院依職權所調取兩
    造財產收入資料、被告加害程度、原告所受精神痛苦程度及
    本件損害發生原因等一切情狀，認原告請求賠償精神慰撫金
    250,000元尚屬過高，應以25,000元為適當。
  ㈢末按遲延之債務，以支付金錢為標的者，債權人得請求依法
    定利率計算之遲延利息；應付利息之債務，其利率未經約定
    ，亦無法律可據者，週年利率為百分之五；給付無確定期限
    者，債務人於債權人得請求給付時，經其催告而未為給付，
    自受催告時起，負遲延責任。其經債權人起訴而送達訴狀，
    或依督促程序送達支付命令，或為其他相類之行為者，與催
    告有同一之效力，民法第233條第1項前段、第203條、第229
    條第2項分別有明文規定。本件原告之請求，核屬無確定期
    限之給付，自應經原告催告未為給付，被告始負遲延責任。
    準此，原告請求被告給付自起訴狀繕本送達翌日即111年2月
    20日（見附民卷第19-21頁）起至清償日止，按週年利率5%
    計算之利息，核無不合，併予准許。
五、綜上所述，原告據以提起本訴，請求被告給付25,000元，及
    自起訴狀繕本送達翌日即111年2月20日起至清償日止，按週
    年利率5%計算之利息，為有理由，應予准許，逾此範圍之請
    求為無理由，應予駁回。
六、本件原告勝訴部分係就民事訴訟法第427條訴訟適用簡易程
    序所為被告敗訴之判決，依同法第389條第1項第3款規定，
    應依職權宣告假執行，並依同法第392條第2項規定，依職權
    宣告被告如預供擔保，得免為假執行。至原告敗訴部分，其
    假執行之聲請亦失所附麗，應併予駁回。
七、本件係刑事附帶民事訴訟，而由本院刑事庭移送民事庭者，
    依刑事訴訟法第504條第2項之規定，免納裁判費，且至本件
    言詞辯論終結時，亦未發生其他訴訟費用，故無從確定訴訟
    費用之數額。惟依法仍應依民事訴訟法第79條規定，諭知訴
    訟費用由兩造以比例負擔，以備將來如有訴訟費用發生時，
    得以確定其數額，併予敘明。
中　　華　　民　　國　　111 　年　　8 　　月　　31 　日 
                  臺北簡易庭  法  官　陳仁傑  
以上正本證明與原本無異。
如不服本判決，應於判決送達後20日內向本庭（臺北市○○區○
○○路0段000巷0號）提出上訴狀。（須按他造當事人之人數附
繕本）。如委任律師提起上訴者，應一併繳納上訴審裁判費。 
中　　華　　民　　國　　111 　年　　8 　　月　　31   日 
                              書記官　黃進傑